最高法院刑事裁定　　　　　　　　　　　　　　　　八十八年度台抗字第三七六號
　　抗　告　人　甲○○
右抗告人因業務過失致人於死案件，不服台灣高等法院台中分院中華民國八十八年九
月七日駁回其聲請再審之裁定（八十八年度聲再字第一七六號），提起抗告，本院裁
定如左：
    主  文
抗告駁回。
    理  由
本件原裁定以抗告人甲○○聲請意旨略稱：(一)抗告人與被害人曾建華於民國八十七年
三月二十四日訂立和解書，其上載明曾建華願拋棄民刑事訴訟法上一切追訴，及本件
事故之發生係因另一被害人吳定杰酒醉騎車所致，經抗告人於第一審審理中主張，詎
原審竟疏而未論，仍認抗告人觸犯業務過失致人於死及業務過失傷害罪，應從一重之
前罪處斷。(二)抗告人於原審審理中曾聲請傳喚證人即前開和解書見證人陳木森、黃煌
森以證明和解書之內容為真正，然原審竟以無傳喚之必要為由未予傳喚。(三)原確定判
決理由徒以抗告人素行欠佳，其過失為本件車禍發生之主因為認定抗告人罪行之依據
，然抗告人前案執行完畢已逾十六年，況且曾建華、吳定杰素行不良，肇事主因乃渠
等飲酒飆車，有前述和解書可證，為此檢附前述和解書影本及與吳定杰之父親吳森永
訂立之協議書影本各乙紙，依刑事訴訟法第四百二十條第一項第六款發現確實新證據
為由聲請再審云云。惟按刑事訴訟法第四百二十條第一項第六款所謂發現之新證據，
係指該項證據於事實審法院判決前已存在，因未經發現，不及調查斟酌，至其後始行
發現者而言，若判決前已經當事人提出或聲請調查之證據，經原法院審酌而捨棄不採
者，即非該條所謂發現之新證據，不得據為聲請再審之原因。又所謂應受輕於原判決
所認罪名之判決，係指應受較輕罪名之判決而言，至宣告刑之輕重，乃量刑問題，不
在本款所謂罪名之內。查：(一)本件抗告人所提出據以聲請再審之和解書及協議書，前
者於八十七年三月二十四日作成（見再審聲請狀後附證一，原裁定誤為證二），雖係
原確定判決前已存在之證據，然該證據於第一審審理時業經抗告人提出，並皆經第一
審及原審於判決理由中加以審酌，自非所謂「發現之新證據」；而後者訂立之日期為
八十八年三月二十九日（見再審聲請狀後附證二，原裁定誤為證三），係在原確定判
決後始作成，非事實審法院判決前已經存在且足以動搖原有罪確定判決而為抗告人無
罪、免訴、免刑或輕於原判決所認罪名之證據，核與前開說明亦有未合。又曾建華雖
於和解書載明拋棄一切民刑事追訴，並於原審審理中具狀撤回告訴，惟原確定判決已
詳述其撤回不生效力之理由，此有抗告人所提該確定判決影本在卷可稽。(二)原審就抗
告人對於事故之發生確有過失，已於判決理由中敘明甚詳，且對於抗告人所欲聲請傳
喚之證人陳木森、黃煌森等人，已說明本件因其他事證業臻明確，並無再行傳訊之必
要，故未予調查並不違法。(三)至抗告人其餘敘述之理由，無非係對原審依職權認定事
實之適法行使、量刑範圍及原確定判決理由已詳為論斷之事項，徒憑己意而任加指摘
，原裁定因認與法定聲請再審之要件不符，乃駁回其再審之聲請，經核於法尚無不合
。按抗告人所犯業務過失傷害罪部分雖未據檢察官起訴，惟此部分業經曾建華之法定
代理人洪秀琴提出告訴，且與其所犯業務過失致人於死罪部分有裁判上一罪之關係，
依刑事訴訟法第二百六十七條之規定，亦為起訴效力所及，法院自得併為審理。又告
訴乃論之罪，告訴人於第一審辯論終結前，固得撤回其告訴，刑事訴訟法第二百三十
八條定有明文。然洪秀琴既未於第一審辯論終結前撤回其告訴，自不得於第二審撤回
。而曾建華並非告訴人，不得撤回告訴，是其曾否於原審撤回告訴，均無礙抗告人成
罪。抗告意旨仍執前詞，指摘原裁定不當，難認有理由，應予駁回。
據上論結，應依刑事訴訟法第四百十二條，裁定如主文。
中      華      民      國    八十八    年      十      月    二十一    日
                              最高法院刑事第七庭
                                  審判長法官  謝  家  鶴
                                        法官  洪  文  章
                                        法官  花  滿  堂
                                        法官  陳  世  淙
                                        法官  洪  佳  濱
      右正本證明與原本無異
                                              書  記  官
中      華      民      國    八十八    年     十一     月      八      日
